【裁判字號】    89,訴,444
【裁判日期】    890920
【裁判案由】    搶奪等
【裁判全文】
臺灣新竹地方法院刑事判決                          八十九年度訴字第四四四號
    公  訴  人  臺灣新竹地方法院檢察署檢察官
    被      告  丙○○
右列被告因搶奪等案件，經檢察官提起公訴（八十九年度偵字第三五一五號），本院
判決如左：
    主  文
丙○○連續竊盜，累犯，處有期徒刑壹年陸月，扣案之鑰匙壹支沒收。又意圖為自己
不法之所有，而搶奪他人之動產，累犯，處有期徒刑壹年。又行使偽造私文書，足以
生損害於他人，累犯，處有期徒刑拾月，偽造之信用卡簽帳單上「庚○○」署押乙枚
沒收。應執行有期徒刑貳年捌月。扣案之鑰匙壹支；偽造之信用卡簽帳單上「庚○○
」署押乙枚均沒收。
    事  實
一、丙○○曾因竊盜案件，經本院判處有期徒刑七月確定，甫於民國（下同）八十九
    年五月十九日執行完畢。竟猶不知悔改，基於意圖為自己不法所有之概括犯意，
    先於八十九年六月二十五日下午一時許，在新竹市○○路與中華路口，以自備鑰
    匙，竊取乙○○所有、停放在該處之車號ＩＸＢ─４８２號機車乙部，供己騎乘
    。又於同年月二十六日下午五時三十分許，趁投宿新竹市○○路五四九號棒球旅
    社之便，見該旅社五０二號及五０七號房門未鎖，即先進入五０二號房內，竊取
    旅社負責人己○○母親楊郭池三所有之存摺乙本及上衣乙件，並將所竊得之上衣
    穿著在身上，再進入五０七號房內，竊取該房住客丁○○所有價值新台幣（下同
    ）五千元之SONY廠牌CD隨身聽乙部、價值一千五百元之國立台東體中製手錶乙支
    及甲○○所有皮夾乙只、第一商業銀行金融卡乙張及台灣大哥大易付卡二張，以
    及戊○○所有健保卡二枚、台灣大哥大補充卡乙枚及Z001網際網路館乙枚，得手
    後，將之藏置在前開所竊盜之機車置物箱內。
二、丙○○另行起意，於八十九年六月二十五日晚上七時三十分許，在苗栗縣頭份鎮
    ○○路與興隆路口，趁庚○○騎乘機車在上述路口等待紅綠燈不及防備之際，騎
    乘前開所竊取之車號ＩＸＢ─４８２號機車，自右側靠近庚○○，再猝然伸手掠
    取庚○○放在所騎機車腳踏墊上之女用手提包乙個，內有現金新台幣（下同）七
    千多元、港幣二十元、汽車駕駛執照乙張、身分證二張、鑰匙三串、渣打銀行等
    信用卡九張等物品，得手後，即騎車加速逃逸無蹤。其復另行起意，於同日晚上
    九時許，持所搶得之庚○○所有之渣打銀行信用卡及現金，至新竹市○○路二八
    三號信用卡特約商店兄弟通信行，以庚○○名義，刷卡購買價值七千二百元之
    MOTOROLA廠牌行動電話乙具，丙○○並向兄弟通信行之職員楊惠珠訛稱其係代母
    親庚○○前來購買且出示所搶得之庚○○之身分證，以取信楊惠珠，致兄弟通信
    行職員楊惠珠陷於錯誤，以為丙○○係庚○○之子且代其母前來購買行動電話，
    乃准其以信用卡簽帳方式購買上述行動電話，丙○○則偽簽「庚○○」署押而偽
    造庚○○名義之信用卡簽帳單，之後並即持交予兄弟通信行，而行使該偽造之私
    文書，用以取得上述行動電話，足以生損害於兄弟通信行及庚○○，丙○○另並
    以所搶得之現金一千五百元，向兄弟通信行購得易付卡及補充卡各乙張。
三、嗣於八十九年六月二十六日晚上七時許，在新竹市○○街與民富街，為據報趕至
    之警員逮獲，除扣得前述贓物外，並扣得其所有機車鑰匙乙支。
四、案經新竹市警察局第一分局報請台灣新竹地方法院檢察署檢察官偵查起訴。
    理  由
一、右揭事實，業據被告丙○○坦承不諱，核與被害人乙○○、庚○○、丁○○、甲
    ○○、戊○○及證人黃惠珠、己○○指述情節相符，並有贓證物品認領保管收據
    、車輛竊盜車牌失竊資料個別查詢報表、簽帳單等在卷及機車鑰匙乙支扣案可稽
    ，事證明確，被告犯行洵堪認定。
二、核被告所為，係犯刑法第三百二十條第一項竊盜、第三百二十五條第一項搶奪、
    第二百十六條、第二百十條行使偽造私文書、第三百三十九條第一項詐欺之罪。
    其偽造庚○○署押之行為，係偽造私文書之部分行為，又偽造私文書之低度行為
    ，應為行使之高度行為所吸收，應僅論以行使偽造私文書罪。又被告先後多次竊
    盜犯行，時間緊接，犯意概括，所犯罪名亦同，應依連續犯之規定，論以一罪，
    並加重其刑。又被告搶奪庚○○放在所騎機車腳踏墊上之女用手提包時，應不知
    其內裝有何物，是其後持搶得之信用卡、偽造簽帳單詐欺之行為自係另行起意，
    其行使偽造私文書及詐欺罪與搶奪罪間，自非具有方法結果之牽連關係，公訴人
    認係牽連犯，尚有未洽，附此敘明。其行使偽造私文書與詐欺罪間，有方法結果
    之牽連關係，應依刑法第五十五條之規定，從一重之行使偽造私文書罪處斷。所
    犯竊盜、搶奪、行使偽造私文書罪，犯意各別，行為互異，應分論併罰。再被告
    曾因竊盜案件，經法院判處有期徒刑七月確定，於八十九年五月十九日執行完畢
    ，此有台灣新竹地方法院檢查署刑案資料查註紀錄表附卷可稽，其於有期徒刑執
    行完畢後五年內，再犯本件有期徒刑以上之罪，為累犯，應就搶奪、行使偽造私
    文書罪部分依法加重其刑及就竊盜罪部分依法遞加重其刑。爰審酌被告犯罪之動
    機、目的、所受之刺激、手段、品行、智識程度、所生危害及犯罪後之態度等一
    切情狀，量處如主文所示之刑，並定其應執行之刑。至扣案之鑰匙乙支，係被告
    所有且供其犯竊盜罪所用之物，已據被告供承在卷，應依刑法第三十八條第一項
    第二款宣告沒收；而被告所偽造之「庚○○」署押乙枚，應依刑法第二百十九條
    規定宣告沒收。
據上論斷，應依刑事訴訟第二百九十九條第一項前段，刑法第五十六條、第三百二十
條第一項、第三百二十五條第一項、第二百十六條、二百十條、第二百十九條、三百
三十九條第一項、第五十五條、第四十七條、第三十八條第一項第二款、第五十一條
第五款、第九款，罰金罰鍰提高標準條例第一條前段，判決如主文。
中      華      民      國    八十九    年      九      月     二十     日
                                  臺灣新竹地方法院刑事第一庭
                                      法  官  謝  慧  敏
右正本證明與原本無異。
如不服本判決，應於判決送達後十日內向本院提出上訴狀( 應附繕本 )，上訴於
臺灣高等法院。
                                      書記官  龔  紀  亞
中      華      民      國    八十九    年      九      月     二十     日


司法院資訊處製作；財團法人民間司法改革基金會備份。
